【裁判字號】    88,易,1605
【裁判日期】    890118
【裁判案由】    竊盜
【裁判全文】
臺灣彰化地方法院刑事判決                        八十八年度易字第一六五號
    公  訴  人  臺灣彰化地方法院檢察署檢察官
    被      告  丙○○
右列被告因竊盜案件，經檢察官提起公訴（八十八年度偵字第七二００、一０五五四
、一０六一三號），本院判決如左：
    主  文
丙○○連續竊盜，累犯，處有期徒刑拾月。
    事  實
一、丙○○曾有多次竊盜前科，復於民國八十六年四月間因違反槍砲彈藥刀械管制條
    例等案件，經本院判處應執行有期徒刑十月確定，甫於八十七年一月五日執行完
    畢。詎仍不知悔改，竟基於意圖為自己不法所有之概括犯意，先後於（一）八十
    八年十月十六日凌晨一時許，在彰化縣彰化市○○路橋下，見懸掛ＨＳＺ─０七
    七號車牌（原為乙○○所有，於八十八年九月二十二日八時三十分許，在彰化市
    ○○路八九號先為不詳姓名之人竊取），車身引擎號碼為ＨＧ０五六一六八號（
    原車牌號碼為ＬＩＶ─六五一號，為甲○○所有，於八十八年九月九日二時許，
    在臺中縣太平市○○○路一三五號前先為不詳姓名之人竊取）之機車停放於該處
    ，且機車電門上插有鑰匙，即以該鑰匙發動機車後竊取供己使用。（二）八十八
    年十一月三日十六時許，在彰化市○○路七十號前，見俊源有限公司所有之ＩＷ
    Ｊ─七二七號重型機車（由鄧瑞嬌使用）停放於該處，且機車上亦插有鑰匙，即
    再以同前開方式，以留於機車上之鑰匙發動後，竊取該部機車供己使用（其後於
    同年月七日凌晨一時二十分許借予不知情之張永杰使用）。（三）八十八年十一
    月九日凌晨二時許，在彰化市○○路八十號前，見周郁修所有之車牌號碼ＹＯＶ
    ─０七五號輕機車停於該處，且機車上留有鑰匙，即再以該鑰匙發動機車後竊取
    供己使用。嗣分別於八十八年十一月七日二時三十分許及同年月九日十三時許，
    在彰化市○○里○○路○段一九０巷三十六號前及彰化市○○路與忠孝路口為警
    查獲，並扣得原機車車主所有之機車鑰匙三支。
二、案經彰化縣警察局彰化分局報請臺灣彰化地方法院檢察署檢察官偵查起訴。
    理  由
一、右開事實，業據被告丙○○於警訊及偵、審中均坦承不諱，核與被害人尤文雄、
    乙○○及鄧瑞嬌指陳失竊情節相符，復有相片、車輛竊盜、車牌失竊資料個別查
    詢報表、車籍作業資料表、贓物認領保管單及扣案鑰匙等附卷可證，被告自白核
    與事實相符。本件事証明確，被告前開犯行堪以認定。
二、核被告所為，係犯刑法第三百二十條第一項之竊盜罪。被告前開先後三次犯行，
    時間緊接，所犯又係犯罪構成要件相同之罪名，顯係基於概括犯意為之，係屬連
    續犯，應依刑法第五十六條連續犯規定，論以一罪，並加重其刑。公訴意另以：
    被告於八十八年六月間某日，在彰化縣鹿港鎮頂番里人和巷五十五號前，未經戊○○之同意，擅自拿取機車鑰匙後，竊取戊○○所有之ＴＶＰ─二一三號輕型機
    車一部，因認被告前開所為亦涉有竊盜罪云云，訊據被告堅決否認涉有前開竊盜
    犯行，辯稱前開機車係伊向戊○○之父丁○○所借用，並非其所竊得等語，經傳
    訊証人丁○○，結稱前開機車雖係其女戊○○所有，然平日均由其所使用，機車
    確係伊借予被告使用，且因戊○○另有機車代步，故未告知機車借予被告使用等
    語，核與被告前開供述相符，再參以，被告曾居住於戊○○家中，亦據証人丁○○証述及被害人戊○○於偵查中供述在卷，故日常使用借用前開機車亦屬事理之
    常，又被告既已坦承竊取如事實欄所示之三部機車，按之常理，若前揭機車係伊
    所竊得，依連續犯之規定，亦僅論以一罪，被告豈可能大費周章加以否認之理？
    況戊○○平日既未使用機車，縱其父因將機車借予朋友未歸還，故善意告以係自
    行取去等語，原意應非即指被告有竊盜之意，故被告前開所辯尚堪採信，此外復
    查無其他積極証據足資証明被告前開所為涉有竊盜犯行，原應為無罪之諭知，然
    公訴人以此部分與前開有罪部分有連續犯關係，爰不另為無罪之諭知，併予敘明
    。被告丙○○前於八十六年四月間因違反槍砲彈藥刀械管制條例案件，經本院判
    處有期徒刑十月確定，甫於八十七年一月五日執行完畢，有臺灣彰化地方法院檢
    察署刑案資料查註紀錄表在卷可稽，其於五年內再犯本件有期徒刑以上之罪，係
    屬累犯，應依刑法第四十七條規定，褫加重其刑。爰審酌被告犯罪之動機、次數
    、目的、手段、所生之危害及犯罪後坦承犯行顯有悔悟之意等一切情狀，量處如
    主文所示之刑。扣案機車鑰匙三支均係原留於機車上，屬車主所有，並非被告所
    有之物並供犯罪所用之物，爰不宣告沒收，併予敘明。
據上論斷，應依刑事訴訟法第二百九十九條第一項前段，刑法第五十六條、第三百二
十條第一項、第四十七條，罰金罰鍰提高標準條例第一條前段，判決如主文。
本案經檢察官林俞妙到庭執行職務。
中      華      民      國      八十九    年    一      月      十八    日
                                      臺灣彰化地方法院刑事第二庭
                                          法      官  王  紋  瑩
右正本證明與原本無異。
如不服本判決，應於送達後十日內向本院提出上訴狀( 須附繕本 )。
告訴人或被害人對於判決如有不服具備理由請求檢察官上訴者，其上訴期間之計算係
以檢察官收受判決正本之日期為準。
                                          法院書記官  鄭  秀  鑾
中      華      民      國      八十九    年    一      月      十九    日
刑法第三百二十條
意圖為自己或第三人不法之所有，而竊取他人之動產者，為竊盜罪，處五年以下有期
徒刑、拘役或五百元以下罰金。
意圖為自己或第三人不法利益，而竊佔他人之不動產者，依前項之規定處斷。
前二項之未遂犯罰之。


司法院資訊處製作；財團法人民間司法改革基金會備份。
